【裁判字號】    98,交聲,2512
【裁判日期】    981111
【裁判案由】    聲明異議
【裁判全文】
臺灣高雄地方法院交通事件裁定        98年度交聲字第2511號
                                    98年度交聲字第2512號
原處分機關  高雄市政府交通局
代  表  人  王國材
異  議  人  甲○○
上列受處分人因違反道路交通管理處罰條例案件，對於高雄市政
府交通事件裁決中心所為之處分（原處分：高市交裁字第裁32-B
X0000000號、高市交裁字第裁32-BX0000000號），聲明異議，本
院裁定如下：
    主  文
異議均駁回。
    理  由
一、原處分意旨略以：異議人即受處分人甲○○於民國98年7 月
    4 日下午4 時52分許及98年7 月6 日上午7 時14分許分別將
    車號ZDC-195 號輕型機車停放在高雄市鼓山區○○○路之騎
    樓，因其停車方式不依規定，經高雄市政府警察局交通警察
    大隊鼓山分隊先後2 次逕行舉發異議人「停車方式不依規定
    」，並開立98年7 月17日高市警交相字第BX0000000 號、高
    市警交相字第BX0000000 號舉發違反道路交通管理事件通知
    單各1 紙，而高雄市政府交通事件裁決中心依據道路交通管
    理處罰條例第56條第1 項第9 款規定，於98年8 月20日以高
    市交裁字第裁32-BX0000000號、高市交裁字第裁32-BX00000
    00號裁決書分別裁處異議人罰鍰各新臺幣（下同）600 元。
    異議人接獲裁決書後，不服上開裁決處分，於法定期間內向
    本院聲明異議。
二、本件異議意旨略以：本件異議人即受處分人甲○○所有車號
    ZDC -195號輕機車，停放在住家樓下騎樓的大柱子前，卻在
    同一地點、事故，時隔2 天連續被開2 張罰單。異議人停放
    位置是在大柱子前面的白線內，該白線並非管委會所劃，異
    議人將機車停放於白線內仍被罰，感覺是執法者在製造陷阱
    ，且異議人並沒有妨害交通（行人走路及機車進出），該騎
    樓亦是屬於住戶空間，非公共場所，異議人對原處分實難甘
    服，為此提起本件聲明異議，請求撤銷原處分等語。
三、按汽車駕駛人停車時，有停車時間、位置、方式、車種不依
    規定之情形者，處新臺幣600 元以上1200元以下罰鍰，道路
    交通管理處罰條例第56條第1 項第9 款定有明文。又按「為
    維護道路交通安全與暢通，公路或警察機關於必要時，得就
    下列事項發布命令：一、…或禁止停車及臨時停車」，道路
    交通處罰條例第5 條亦已揭諸此旨。又道路交通安全規則係
    依道路交通管理處罰條例第92條第1 項規定授權而訂定，此
    觀道路交通管理處罰條例第92條第1 項、道路交通安全規則
    第1 條規定自明。而關於停車之時間、位置、方式、車種，
    於道路交通安全規則第112 條第1 項第15款復有明文規定：
    「汽車停車時間、位置、方式及車種，如公路主管機關、市
    區道路主管機關或警察機關有特別規定時，應依其規定」，
    另道路交通管理處罰條例所稱之汽車，依道路交通安全規則
    第2 條第1 項第1 款、道路交通管理處罰條例第3 條第8 款
    規定包括機器腳踏車。再按高雄市政府於78年11月16日以高
    市府警交字第63791 號公告之高雄市整理機器腳踏車、慢車
    、攤架停放秩序實施要點第2 點關於機器腳踏車、腳踏車停
    車應遵循之規定，依其性質屬於前揭道路交通安全規則第11
    2 條第1 項第15款之「停車時間、位置、方式及車種」之補
    充及特別規定，因此，倘若行為人停車之時間、位置、方式
    、車種與該實施要點之規定內容有違，仍屬有道路交通管理
    處罰條例第56條第1 項第9 款之違規情事，合先敘明。
四、再按道路交通管理處罰條例第7 條之2 之逕行舉發案件，逕
    行舉發汽車有第56條第1 項規定之情形，而駕駛人、汽車所
    有人、汽車買賣業、汽車修理業不在場或未能將汽車移置每
    逾2 小時者，得連續舉發。道路交通管理處罰條例第85條之
    1 第2 項第2 款亦定有明文。上開規定係86年1 月22日增訂
    公布第85條之1 規定，係對於汽車駕駛人違反同條例第56條
    第1 項各款而為違規停車之行為，得為連續認定及通知其違
    規事件之規定，乃立法者對於違規事實一直存在之行為，考
    量該違規事實之存在對公益或公共秩序確有影響，除使主管
    機關得以強制執行之方法及時除去該違規事實外，並得藉舉
    發其違規事實之次數，作為認定其違規行為之次數，從而對
    此多次違規行為得予以多次處罰，並不生一行為二罰之問題
    ，與法治國家一行為不二罰之原則，並無牴觸，此亦經大法
    官會議釋字第604 號解釋闡明在案。
五、經查：
  (一)按依高雄市整理機器腳踏車、慢車、攤架停放秩序實施要點
    第2 點第1 小點規定：「在設有騎樓之路段，應在騎樓地內
    停放，並以一列為限，車頭向內，後輪應與騎樓外緣標齊」
    。而本件異議人甲○○所有之車牌號碼ZDC-195 號輕型機車
    ，分別於98年7 月4 日16時52分許及同年7 月6 日7 時14分
    許，在高雄市○○○路前之騎樓地停放時，未依上開規定於
    設置騎樓之該側路面停放於騎樓地內，反而橫向停放，其停
    車位置確實不依規定，而經高雄市政府警察局交通大隊鼓山
    分隊員警先後2 次當場拍照逕行舉發等情，有高雄市政府警
    察局98年7 月17日高市警交相字第BX0000000 號、高市警交
    相字第BX0000000 號舉發違反道路交通管理事件通知單各 1
    紙、原處分機關98年8 月20日高市交裁字第裁32-BX0000000
    號、高市交裁字第裁32-BX00000 00 號裁決書各1 份、違規
    採證照片2 張附卷可稽，且為異議人所不爭執，是異議人確
    有上開2 次停車位置不依規定之交通違規事實甚明。
  (二)至異議人雖以上開情詞聲明異議。然查：
  1.異議人雖謂其車輛之停放是在白線內，並不影響行人通行，
    且該騎樓亦是屬於住戶空間，非公共場所云云。惟查，異議
    人之機車雖停放在白線內，然係橫向停放，確實未依上開高
    雄市整理機器腳踏車、慢車、攤架停放秩序實施要點第2 點
    第1 小點：「在設有騎樓之路段，應在騎樓地內停放，並以
    一列為限，車頭向內，後輪應與騎樓外緣標齊」規定之方式
    停放車輛，自屬未依規定方式停車無疑，且參諸道路交通管
    理處罰條例第56條第1 項第5 款、第9 款已經分別就「在顯
    有妨害其他人、車通行處所停車」及「停車時間、位置、方
    式、車種不依規定」之不同交通違規方式為不同之規範，是
    異議人既係屬「停車方式不依規定」之交通違規，即應依道
    路交通管理處罰條例第56條第1 項第9 款加以處罰，至其有
    無妨害行人之交通，則與本件無涉。又按人行道係指為專供
    行人通行之騎樓、走廊，及劃設供行人行走之地面道路，與
    人行天橋及人行地下道，道路交通管理處罰例第3 條第3 款
    定有明文，是大樓之騎樓亦屬於供行人通行之人行道，異議
    人所稱：騎樓屬於住戶空間，非公共場所云云，要非足採。
    是異議人上開所辯，顯不足採。
 2、另伊卷附2 張違規採證照片顯示，異議人所有機車係停放在
    同一位置，然本件既係原舉發機關分別就異議人於98年7 月
    4 日16時52分許及同年7 月6 日7 時14分許之交通違規行為
    予以舉發，期間已經超過1 日以上，顯已逾道路交通管理處
    罰條例第85條之1 第2 項第2 款所規定之2 小時，是上開原
    舉發機關之連續舉發既屬於法有據，則原處分機關據此予以
    連續處罰，即無違誤。綜上，異議人以本件同一停車行為卻
    被連續處罰資為異議，亦非可採。
六、綜上所述，本件異議人所有之車號ZDC-195 號輕型機車，確
    有如原處分意旨所示未依規定方式停車之違規行為，原處分
    機關依道路交通管理處罰條例第56條第1 項第9 款規定，先
    後2 次裁處異議人罰鍰600 元，即無違誤，異議人雖執前詞
    ，指摘原處分不當，為無理由，應予駁回。
七、依道路交通案件處理辦法第19條前段，裁定如主文。
中    華    民    國    98    年    11    月    11    日
                      交通法庭      法  官  陳盈吉
以上正本證明與原本無異。
如不服本裁定，應於收受送達後5 日內向本院提出抗告狀。
中    華    民    國    98    年    11    月    11    日
                                    書記官  陳展榮


司法院資訊處製作；財團法人民間司法改革基金會備份。
